臺灣雲林地方法院家事裁定
      111年度家護字第587號
聲  請  人  雲林縣政府

法定代理人  張麗善  
代  理  人  吳宜澤  
相  對  人  陳明志  

法定代理人  陳佳萱  
被  害  人  A女       真實姓名年籍及住居所詳卷
上列聲請人聲請對相對人核發通常保護令事件，本院裁定如下：
    主  文
聲請駁回。
程序費用由聲請人負擔。
    理  由
一、聲請意旨略以：相對人為被害人之堂弟，於111年8月4日凌
    晨4時30分許，在兩造之祖母住處（地址詳卷），隔著棉被
    撫摸被害人之下體及胸部，對被害人為猥褻之行為，已發生
    家庭暴力事件，且依其情形，可認被害人有繼續遭受相對人
    實施不法侵害行為之危險，為此依家庭暴力防治法規定，聲
    請核發該法第14條第1項第1、2款內容之保護令等語。
二、相對人固不否認有於上開時、地，隔著棉被撫摸被害人下體
    之行為，然辯稱：沒有摸被害人的胸部，而且已知錯，以後
    也不會再有這樣的行為，所以被害人不需要保護令的保護，
    因此不同意核發保護令等語。
三、法院於審理終結後，認有家庭暴力之事實，且有必要者，應
    依聲請或依職權核發通常保護令；保護令之程序，除本章別
    有規定外，準用非訟事件法有關規定，非訟事件法未規定者
    ，準用民事訴訟法有關規定，家庭暴力防治法第14條第1項
    、第20條第2項分別定有明文。準此，通常保護令以有家庭
    暴力之事實，且有必要者，始得核發之。聲請人就相對人有
    家庭暴力之事實及核發保護令之必要性，均應負舉證責任。
    而所謂「必要性」，係指如不予核發保護令，被害人或其他
    家庭成員有繼續遭受加害人施加家庭暴力行為、使被害人生
    活在家庭暴力之情境下，致其身體、自由及精神產生危害而
    言。亦即保護令之設計，是法律對家庭暴力之被害人，在有
    受到加害人實施暴力之危險時，用以禁止加害人再為暴力行
    為之救濟程序，若是家庭成員間僅因一時失慮而施加偶一之
    侵害行為，尚難認為被害人有「繼續」遭受加害人不法侵害
    之危險者，即與民事保護令之核發要件有間。又當事人主張
    有利於己之事實者，就其事實有舉證之責任，民事訴訟法第
    277 條前段亦有明定。從而，聲請人聲請通常保護令，必須
    證明有正當、合理或可能之理由，足認被害人有受相對人施
    暴之現時或急迫危險，如不核發保護令將無法防止相對人現
    時或將來之侵害行為，而導致無法或難以恢復之損害，始足
    當之。故聲請人聲請核發通常保護令時，聲請人除須證明已
    發生家庭暴力行為外，尚應證明被害人有繼續遭相對人實施
    家庭暴力行為侵害之危險，倘聲請人無法提出積極證據證明
    相對人有對被害人實施家庭暴力之行為，或縱有家庭暴力之
    事實，但被害人尚無繼續遭受相對人實施家庭暴力行為之危
    險者，即無核發通常保護令之必要，此合先敘明。
四、經查，本件聲請人主張相對人於上開時地對被害人為猥褻之
    行為，為相對人所不爭執，堪信相對人確實有對被害人實施
    猥褻之不法侵害行為。惟兩造及被害人均坦言相對人對被害
    人僅有此一次之猥褻行為，且被害人並未與相對人同住，業
    據相對人之母陳佳萱到庭陳述在卷，依一般常情觀之，堪認
    相對人之暴力行為係屬偶發事件，尚非慣常之暴力行為，難
    認為被害人有繼續遭受相對人施加家庭暴力行為，而使被害
    人生活在家庭暴力之情境下，致其身體、自由及精神產生危
    害，此外，聲請人亦無法舉證證明相對人有對被害人慣常施
    用暴力之習性或有繼續為暴力行為之危險，尚難僅憑相對人
    有前開家庭暴力行為之事實，即認被害人仍處於繼續受相對
    人施暴之危險，而有核發通常保護令之必要。本院綜合上情
    ，認無其他具體事證足認相對人有繼續侵害被害人之危險，
    自無核發通常保護令之餘地。從而，聲請人聲請核發通常保
    護令，核與前述通常保護令核發之要件，尚有未合，為無理
    由，應予駁回。
五、依家庭暴力防治法第20條第2 項、家事事件法第97條、非訟
    事件法第21條第2 項、民事訴訟法第78條，裁定如主文。
中　　華　　民　　國　　111 　年　　10　　月　　19　　日
                       家事庭  法  官   潘雅惠
以上正本係照原本作成。
如對本裁定抗告，須於裁定送達後10日之不變期間內，向本院提
出抗告狀。
中　　華　　民　　國　　111 　年　　10　　月　　19　　日
                                書記官　鄭伊純